Dictionaries/dictionaries-master/sr/sr-Latn.aff
FLAG num
SFX 961 Y 26
SFX 961 ska akov
SFX 961 ska akovog
SFX 961 ska akovoga
SFX 961 ska akovom
SFX 961 ska akovome
SFX 961 ska akovim
SFX 961 ska akovi
SFX 961 ska akovih
SFX 961 ska akove
SFX 961 ska akova
SFX 961 ska akovoj
SFX 961 ska akovu
SFX 961 ska akovo
SFX 961 ska akinjin
SFX 961 ska akinjinog
SFX 961 ska akinjinoga
SFX 961 ska akinjinom
SFX 961 ska akinjinome
SFX 961 ska akinjinim
SFX 961 ska akinjini
SFX 961 ska akinjinih
SFX 961 ska akinjine
SFX 961 ska akinjina
SFX 961 ska akinjinoj
SFX 961 ska akinjinu
SFX 961 ska akinjino

SFX 962 Y 26
SFX 962 ina včev
SFX 962 ina včevog
SFX 962 ina včevoga
SFX 962 ina včevom
SFX 962 ina včevome
SFX 962 ina včevim
SFX 962 ina včevi
SFX 962 ina včevih
SFX 962 ina včeve
SFX 962 ina včeva
SFX 962 ina včevoj
SFX 962 ina včevu
SFX 962 ina včevo
SFX 962 ina vkin
SFX 962 ina vkinog
SFX 962 ina vkinoga
SFX 962 ina vkinom
SFX 962 ina vkinome
SFX 962 ina vkinim
SFX 962 ina vkini
SFX 962 ina vkinih
SFX 962 ina vkine
SFX 962 ina vkina
SFX 962 ina vkinoj
SFX 962 ina vkinu
SFX 962 ina vkino

SFX 963 Y 26
SFX 963 ni anjčev
SFX 963 ni anjčevog
SFX 963 ni anjčevoga
SFX 963 ni anjčevom
SFX 963 ni anjčevome
SFX 963 ni anjčevim
SFX 963 ni anjčevi
SFX 963 ni anjčevih
SFX 963 ni anjčeve
SFX 963 ni anjčeva
SFX 963 ni anjčevoj
SFX 963 ni anjčevu
SFX 963 ni anjčevo
SFX 963 ni anjkin
SFX 963 ni anjkinog
SFX 963 ni anjkinoga
SFX 963 ni anjkinom
SFX 963 ni anjkinome
SFX 963 ni anjkinim
SFX 963 ni anjkini
SFX 963 ni anjkinih
SFX 963 ni anjkine
SFX 963 ni anjkina
SFX 963 ni anjkinoj
SFX 963 ni anjkinu
SFX 963 ni anjkino

SFX 964 Y 26
SFX 964 sno šnjaninov
SFX 964 sno šnjaninovog
SFX 964 sno šnjaninovoga
SFX 964 sno šnjaninovom
SFX 964 sno šnjaninovome
SFX 964 sno šnjaninovim
SFX 964 sno šnjaninovi
SFX 964 sno šnjaninovih
SFX 964 sno šnjaninove
SFX 964 sno šnjaninova
SFX 964 sno šnjaninovoj
SFX 964 sno šnjaninovu
SFX 964 sno šnjaninovo
SFX 964 sno šnjankin
SFX 964 sno šnjankinog
SFX 964 sno šnjankinoga
SFX 964 sno šnjankinom
SFX 964 sno šnjankinome
SFX 964 sno šnjankinim
SFX 964 sno šnjankini
SFX 964 sno šnjankinih
SFX 964 sno šnjankine
SFX 964 sno šnjankina
SFX 964 sno šnjankinoj
SFX 964 sno šnjankinu
SFX 964 sno šnjankino

SFX 965 Y 26
SFX 965 fe fljaninov
SFX 965 fe fljaninovog
SFX 965 fe fljaninovoga
SFX 965 fe fljaninovom
SFX 965 fe fljaninovome
SFX 965 fe fljaninovim
SFX 965 fe fljaninovi
SFX 965 fe fljaninovih
SFX 965 fe fljaninove
SFX 965 fe fljaninova
SFX 965 fe fljaninovoj
SFX 965 fe fljaninovu
SFX 965 fe fljaninovo
SFX 965 fe fljankin
SFX 965 fe fljankinog
SFX 965 fe fljankinoga
SFX 965 fe fljankinom
SFX 965 fe fljankinome
SFX 965 fe fljankinim
SFX 965 fe fljankini
SFX 965 fe fljankinih
SFX 965 fe fljankine
SFX 965 fe fljankina
SFX 965 fe fljankinoj
SFX 965 fe fljankinu
SFX 965 fe fljankino

SFX 966 Y 26
SFX 966 nija nov
SFX 966 nija novog
SFX 966 nija novoga
SFX 966 nija novom
SFX 966 nija novome
SFX 966 nija novim
SFX 966 nija novi
SFX 966 nija novih
SFX 966 nija nove
SFX 966 nija nova
SFX 966 nija novoj
SFX 966 nija novu
SFX 966 nija novo
SFX 966 nija nkin
SFX 966 nija nkinog
SFX 966 nija nkinoga
SFX 966 nija nkinom
SFX 966 nija nkinome
SFX 966 nija nkinim
SFX 966 nija nkini
SFX 966 nija nkinih
SFX 966 nija nkine
SFX 966 nija nkina
SFX 966 nija nkinoj
SFX 966 nija nkinu
SFX 966 nija nkino

SFX 967 Y 26
SFX 967 evo lijin
SFX 967 evo lijinog
SFX 967 evo lijinoga
SFX 967 evo lijinom
SFX 967 evo lijinome
SFX 967 evo lijinim
SFX 967 evo lijini
SFX 967 evo lijinih
SFX 967 evo lijine
SFX 967 evo lijina
SFX 967 evo lijinolij
SFX 967 evo lijinu
SFX 967 evo lijino
SFX 967 evo kin
SFX 967 evo kinog
SFX 967 evo kinoga
SFX 967 evo kinom
SFX 967 evo kinome
SFX 967 evo kinim
SFX 967 evo kini
SFX 967 evo kinih
SFX 967 evo kine
SFX 967 evo kina
SFX 967 evo kinok
SFX 967 evo kinu
SFX 967 evo kino

SFX 968 Y 26
SFX 968 e akov
SFX 968 e akovog
SFX 968 e akovoga
SFX 968 e akovom
SFX 968 e akovome
SFX 968 e akovim
SFX 968 e akovi
SFX 968 e akovih
SFX 968 e akove
SFX 968 e akova
SFX 968 e akovoj
SFX 968 e akovu
SFX 968 e akovo
SFX 968 e ankin
SFX 968 e ankinog
SFX 968 e ankinoga
SFX 968 e ankinom
SFX 968 e ankinome
SFX 968 e ankinim
SFX 968 e ankini
SFX 968 e ankinih
SFX 968 e ankine
SFX 968 e ankina
SFX 968 e ankinoj
SFX 968 e ankinu
SFX 968 e ankino

SFX 969 Y 52
SFX 969 bija binov
SFX 969 bija binovog
SFX 969 bija binovoga
SFX 969 bija binovom
SFX 969 bija binovome
SFX 969 bija binovim
SFX 969 bija binovi
SFX 969 bija binovih
SFX 969 bija binove
SFX 969 bija binova
SFX 969 bija binovoj
SFX 969 bija binovu
SFX 969 bija binovo
SFX 969 bija pkinjin
SFX 969 bija pkinjinog
SFX 969 bija pkinjinoga
SFX 969 bija pkinjinom
SFX 969 bija pkinjinome
SFX 969 bija pkinjinim
SFX 969 bija pkinjini
SFX 969 bija pkinjinih
SFX 969 bija pkinjine
SFX 969 bija pkinjina
SFX 969 bija pkinjinoj
SFX 969 bija pkinjinu
SFX 969 bija pkinjino
SFX 969 bija bijančev
SFX 969 bija bijančevog
SFX 969 bija bijančevoga
SFX 969 bija bijančevom
SFX 969 bija bijančevome
SFX 969 bija bijančevim
SFX 969 bija bijančevi
SFX 969 bija bijančevih
SFX 969 bija bijančeve
SFX 969 bija bijančeva
SFX 969 bija bijančevoj
SFX 969 bija bijančevu
SFX 969 bija bijančevo
SFX 969 bija bijankin
SFX 969 bija bijankinog
SFX 969 bija bijankinoga
SFX 969 bija bijankinom
SFX 969 bija bijankinome
SFX 969 bija bijankinim
SFX 969 bija bijankini
SFX 969 bija bijankinih
SFX 969 bija bijankine
SFX 969 bija bijankina
SFX 969 bija bijankinoj
SFX 969 bija bijankinu
SFX 969 bija bijankino

SFX 970 Y 26
SFX 970 m mčev
SFX 970 m mčevog
SFX 970 m mčevoga
SFX 970 m mčevom
SFX 970 m mčevome
SFX 970 m mčevim
SFX 970 m mčevi
SFX 970 m mčevih
SFX 970 m mčeve
SFX 970 m mčeva
SFX 970 m mčevoj
SFX 970 m mčevu
SFX 970 m mčevo
SFX 970 m micin
SFX 970 m micinog
SFX 970 m micinoga
SFX 970 m micinom
SFX 970 m micinome
SFX 970 m micinim
SFX 970 m micini
SFX 970 m micinih
SFX 970 m micine
SFX 970 m micina
SFX 970 m micinoj
SFX 970 m micinu
SFX 970 m micino

SFX 971 Y 26
SFX 971 a akov
SFX 971 a akovog
SFX 971 a akovoga
SFX 971 a akovom
SFX 971 a akovome
SFX 971 a akovim
SFX 971 a akovi
SFX 971 a akovih
SFX 971 a akove
SFX 971 a akova
SFX 971 a akovoj
SFX 971 a akovu
SFX 971 a akovo
SFX 971 a ankin
SFX 971 a ankinog
SFX 971 a ankinoga
SFX 971 a ankinom
SFX 971 a ankinome
SFX 971 a ankinim
SFX 971 a ankini
SFX 971 a ankinih
SFX 971 a ankine
SFX 971 a ankina
SFX 971 a ankinoj
SFX 971 a ankinu
SFX 971 a ankino

SFX 972 Y 26
SFX 972 ska činov
SFX 972 ska činovog
SFX 972 ska činovoga
SFX 972 ska činovom
SFX 972 ska činovome
SFX 972 ska činovim
SFX 972 ska činovi
SFX 972 ska činovih
SFX 972 ska činove
SFX 972 ska činova
SFX 972 ska činovoj
SFX 972 ska činovu
SFX 972 ska činovo
SFX 972 ska kinjin
SFX 972 ska kinjinog
SFX 972 ska kinjinoga
SFX 972 ska kinjinom
SFX 972 ska kinjinome
SFX 972 ska kinjinim
SFX 972 ska kinjini
SFX 972 ska kinjinih
SFX 972 ska kinjine
SFX 972 ska kinjina
SFX 972 ska kinjinoj
SFX 972 ska kinjinu
SFX 972 ska kinjino

SFX 973 Y 26
SFX 973 gu žaninov
SFX 973 gu žaninovog
SFX 973 gu žaninovoga
SFX 973 gu žaninovom
SFX 973 gu žaninovome
SFX 973 gu žaninovim
SFX 973 gu žaninovi
SFX 973 gu žaninovih
SFX 973 gu žaninove
SFX 973 gu žaninova
SFX 973 gu žaninovoj
SFX 973 gu žaninovu
SFX 973 gu žaninovo
SFX 973 gu žankin
SFX 973 gu žankinog
SFX 973 gu žankinoga
SFX 973 gu žankinom
SFX 973 gu žankinome
SFX 973 gu žankinim
SFX 973 gu žankini
SFX 973 gu žankinih
SFX 973 gu žankine
SFX 973 gu žankina
SFX 973 gu žankinoj
SFX 973 gu žankinu
SFX 973 gu žankino

SFX 974 Y 26
SFX 974 i ijančev
SFX 974 i ijančevog
SFX 974 i ijančevoga
SFX 974 i ijančevom
SFX 974 i ijančevome
SFX 974 i ijančevim
SFX 974 i ijančevi
SFX 974 i ijančevih
SFX 974 i ijančeve
SFX 974 i ijančeva
SFX 974 i ijančevoj
SFX 974 i ijančevu
SFX 974 i ijančevo
SFX 974 i ijankin
SFX 974 i ijankinog
SFX 974 i ijankinoga
SFX 974 i ijankinom
SFX 974 i ijankinome
SFX 974 i ijankinim
SFX 974 i ijankini
SFX 974 i ijankinih
SFX 974 i ijankine
SFX 974 i ijankina
SFX 974 i ijankinoj
SFX 974 i ijankinu
SFX 974 i ijankino
